Inventaris van het archief van de Commissie van Overleg voor de Wegen en voorgangers, 1915-1940
Nationaal Archief, Den Haag
- ARCHIEF VAN DE RIJKSWEGENCOMMISSIE 1915 - 1928 EN RIJKSCOMMISSIE VOOR DE WEGEN 1929 - 1932, I.
  - Genummerde dossiers, nrs. 1 - 371., 1-41
    - 137 - 146., 11
      - Rijksweg Princenhage - Tholen., 141
        Zie voorts dossiernummer 94,126,136,155.
      - Opruimen twee militaire bruggen in Rijksweg Alkmaar - Nieuwediep te den Helder., 142
        Behandeld op vergadering nr. 49.
        Zie voorts dossiernummer 147.
      - Rijksweg Haarlem - Velsen., 143
        Behandeld op vergadering nr. 49,65,67,68,71.
      - Nieuwe bepalingen in de A V voor wegverhardingen., 144
        Behandeld op vergadering nr. 49,72,79.
      - Aanleg van rijwielpaden op de Rijkswegen., 145
        Behandeld op vergadering nr. 49,59,73,101,102,111.
        Zie voorts dossiernummer 63,248.
      - Herziening motor- en rijwielreglement., 146
        Behandeld op vergadering nr. 50,51,52,60.
    - 147 - 157., 12
      - Rijksweg Alkmaar - Nieuwediep., 147
        Behandeld op vergadering nr. 53,87,92,101.
        Zie voorts dossiernummer 142.
      - Overbrugging Merwedekanaal in Rijksweg Amsterdam - Laren., 148
        Behandeld op vergadering nr. 55,67,94.
        Zie voorts dossiernummer 67,69,89,112, 153,181,222.
      - Versterking van bruggen in Rijkswegen., 149
        Behandeld op vergadering nr. 55.
      - Vervanging van klinkerbestrating door keibestrating op Rijkswegen., 150
        Zie voorts dossiernummer 51,173.
      - Benoeming vertegenwoordiger baksteenindustrie in de Rijkswegencommissie., 151
      - Breedte brug in Rijksweg Venlo - Neeritter bij kruising kanaal Wessem - Nederweert., 152
      - Aanleg rijwielpad langs Rijksweg Amsterdam - Laren tusschen Diemerbrug en Naarden., 153
        Behandeld op vergadering nr. 56.
        Zie voorts dossiernummer 67,69,89,112,148,181,222.
      - Versterking bruggen in Rijkswegen Leeuwarden - Overijselsche grens en Drie Romers - Lemmer., 154
        Zie voorts dossiernummer 133 en ....
      - Verbetering verhardingen Rijkswegen in Noord-Brabant., 155
        Behandeld op vergadering nr. 56,57.
      - Gebruik klei of leem in steenslag-verhardingen., 156
        Behandeld op vergadering nr. 58,59.
      - Rijksweg Haagsche Schouw - Noord-Hollandsche grens., 157
        Behandeld op vergadering nr. 56,58,102,111,121.
        Zie voorts dossiernummer 26,32,54,215.
    - 158 - 166., 13
      - Gebruik rijwielpaden met motorrijwielen., 158
        Behandeld op vergadering nr. 59.
        Zie voorts dossiernummer 33.
      - Verkeersongevallen op Rijkswegen., 159
        Behandeld op vergadering nr. 59,65,74.
        Zie voorts dossiernummer 62.
      - Vernieuwing Overeemsche brug in Rijksweg Amersfoort - Renswoude., 160
        Zie voorts dossiernummer 107,119,165,218.
      - Aanleg Twenthe kanalen; kruisingen met Rijkswegen., 161
        Behandeld op vergadering nr. 60,62,63,64.
        Zie voorts dossiernummer 106.
      - Vernieuwing Dierensche brug in Rijksweg Arnhem - Dieren - Zutphen., 162
        Behandeld op vergadering nr. 60.
        Zie voorts dossiernummer 10,92,274.
      - Drukwerk., 163
      - Vernieuwing bruggen over Noordwillemskanaal in Rijksweg Assen - de Punt., 164
        Behandeld op vergadering nr. 61.
        Zie voorts dossiernummer 273.
      - Vernieuwing Pothbrug over de Luntersche beek in Rijksweg Amersfoort - Renswoude., 165
        Zie voorts dossiernummer 107,119, 160,218.
      - Rijksweg Utrecht - de Grebbe tusschen de Bilt en Zeist; straatverbreeding en aanleg rijwielpad., 166
        Behandeld op vergadering nr. 62.
        Zie voorts dossiernummer 103,111,205.
    - 167 - 175., 14
      - Rijksweg Velsen - Alkmaar., 167
        Behandeld op vergadering nr. 64,68,72,80,81,82,87,91, 127.
        Zie voorts dossiernummer 209,219.
      - Verbetering rolbrug over Middensluis te Terneuzen., 168
        Behandeld op vergadering nr. 65.
        Zie voorts dossiernummer 256.
      - Rijksweg Laren - Amersfoort Hoevelaken, bochtverflauwing bij kruising met spoorweg Amersfoort - Apeldoorn., 169
        Zie voorts dossiernummer 176,216.
      - Versterking of vernieuwing drie bruggen in Rijksweg Leeuwarden - Groningsche grens en één brug in weg Leeuwarden - Harlingen., 170
        Behandeld op vergadering nr. 66.
        Zie voorts dossiernummer 132 en 195.
      - Weegtoestellen as- en wieldruk van motorrijtuigen., 171
      - Wegententoonstellingen en -congressen., 172
        Zie voorts dossiernummer 110.
      - Vervanging klinkerbestrating op Rijkswegen in N -Brabant door steenslagverharding met spramex., 173
        Zie voorts dossiernummer 51,150.
      - Rijksweg Groningen - Friesche grens; Verruiming spoorwegonderdoorgang nabij Zuidhorn., 174
        Behandeld op vergadering nr. 67.
        Zie voorts dossiernummer 88,202,208,252.
      - Rijksweg Nijmegen - Venlo., 175
        Zie voorts dossiernummer 105; 134.
    - 176 - 186 I., 15
      - Rijksweg Laren - Amersfoort - Hoevelaken; rooilijnen in de gemeente Soest., 176
        Zie voorts dossiernummer 169,216.
      - Overdracht gedeelte Rijksweg Amsterdam - Haarlem aan gemeente Amsterdam., 177
        Zie voorts dossiernummer 35,36.
      - Doortrekking Rijksweg Utrecht - de Grebbe door fort op Biltschen straatweg., 178
        Zie voorts dossiernummer 190,205.
      - Verbetering Rijksweg Utrecht - de Grebbe onder Doorn., 179
        Zie voorts dossiernummer 184,205,220.
      - Denkbeelden Mr J Telders betreffende gebruik strooken langs spoorwegen voor aanleg van wegen voor gewoon verkeer., 180
      - Rijksweg Amsterdam - Laren overdracht gedeelte traverse in Naarden door Oorlog aan Waterstaat., 181
        Zie voorts dossiernummer 67,69,89,112,148,153,222.
      - Rijksweg Groningen - Delfzijl; bochtverflauwing te Appingedam., 182
        Zie voorts dossiernummer 109,138,185,243,252.
      - Rijweg op den afsluitdijk der Zuiderzee., 183
        Behandeld op vergadering nr. 67,72,123.
      - Rijksweg Utrecht - de Grebbe; wegvak Doorn - de Grebbe., 184
        Behandeld op vergadering nr. 68,105,127,128.
        Zie voorts dossiernummer 8,80,179,189,220,236.
      - Rijksweg Groningen - Delfzijl., 185
        Behandeld op vergadering nr. 68,86.
        Zie voorts dossiernummer 109,138,182,243,252.
      - Rijkswegenplan., 186.I
        Behandeld op vergadering nr. 69,77,80,81,86,89,90,93,95,101,102,106,112,114,115,116,117,118,122,124,126.
        Zie voorts dossiernummer 198,259.
    - 186 II - 190., 16
      - Rijkswegenplan., 186.II
      - Rijksweg Zutphen - Deventer(55,56., 187
        Behandeld op vergadering nr. 69,74.
      - Rijksweg Dieren - Doesburg - Duitsche grens,., 188
        Behandeld op vergadering nr. 69.
      - Verbetering Rijksweg Utrecht de Grebbe onder Rhenen., 189
        Zie voorts dossiernummer 8,184,236.
      - Verbetering Rijksweg Utrecht - de Grebbe tusschen Utrecht en de Bilt., 190
        Behandeld op vergadering nr. 70.
        Zie voorts dossiernummer 178,205.
    - 191 - 198., 17
      - Rijksweg Haagsche Schouw - Utrecht., 191
        Behandeld op vergadering nr. 70,72,76,77,84,85,87,91,92,93,94,97,103,104,106,117,121,123,124.
      - Gebruik verkeersspiegels bij haaksche bochten van wegvakken zonder uitzicht., 192
      - Onteigening ten behoeve van aanleg en verbetering van wegen., 193
        Zie voorts dossiernummer 99.
      - Proef met straatklinkers van de Société "La Brique extra dure" te Hydrequent., 194
        Behandeld op vergadering nr. 70,76.
        Zie voorts dossiernummer Pas de Calais.
      - Rijksweg Leeuwarden - Harlingen., 195
        Behandeld op vergadering nr. 71,125.
        Zie voorts dossiernummer 170.
      - Brug in kanaalweg beoosten Zuid-Willemsvaart; afwatering van de Aa., 196
        Behandeld op vergadering nr. 71,73.
      - Rijksweg Boonsweg - Numansdorp,., 197
        Behandeld op vergadering nr. 71.
      - Vijfjarig werkplan verbetering Rijkswegen; uitvoering Wegenbelastingwet., 198
        Behandeld op vergadering nr. 71,89,95,101,102,105,106.
        Zie voorts dossiernummer 186.
    - 199 - 207., 18
      - Voetpaden op bruggen in Rijkswegen., 199
        Behandeld op vergadering nr. 71,93.
        Zie voorts dossiernummer 328.
      - Verbetering Rijkstraverse te Meppel., 200
        Behandeld op vergadering nr. 72,85,94.
        Zie voorts dossiernummer 74,139.
      - Keperverband bij klinkerbestratingen., 201
        Behandeld op vergadering nr. 72,73,74.
        Zie voorts dossiernummer 6,51.
      - Rijksweg Groningen -Friesche grens; verbetering tracé in kom van Grijpskerk., 202
        Behandeld op vergadering nr. 72,79.
        Zie voorts dossiernummer 88,174,208,252.
      - Rijksweg de Bilt., 203
        Behandeld op vergadering nr. 76,124.
        Zie voorts dossiernummer Vollenhove. - Amersfoort
      - Rijksweg Delft - Overschie., 204
        Behandeld op vergadering nr. 73,74,75,78,94,96.
      - Rijksweg Utrecht - de Grebbe; wegvak Utrecht - Doorn., 205
        Behandeld op vergadering nr. 73,76,95,103,104,112,124,127.
        Zie voorts dossiernummer 68,103,111, 166,178,179,190.
      - Rijkswegomlegging in uitbreidingsplan van Borne., 206
        Behandeld op vergadering nr. 74,94.
      - Nieuwe Rijksweg Velsen - Hembrug., 207
        Behandeld op vergadering nr. 74,77,82.
    - 208 - 218., 19
      - Rijksweg Groningen - Friesche grens., 208
        Behandeld op vergadering nr. 74.
        Zie voorts dossiernummer 88,174,202,252.
      - Rijksweg Velsen - Alkmaar; verbetering te Beverwijk., 209
        Behandeld op vergadering nr. 75,76,97,112.
        Zie voorts dossiernummer 167.
      - Nieuwe Rijksweg Venlo - Helmond., 210
        Behandeld op vergadering nr. 75.
      - Teekeningen plannen wegverbetering., 211
      - Beplantingen langs Rijkswegen., 212
        Behandeld op vergadering nr. 121.
      - Nieuwe weg Rotterdam - Gouda - Harmelen., 213
        Behandeld op vergadering nr. 75,76,84,86.
        Zie voorts dossiernummer 48,227,303.
      - Kabels in Rijkswegen., 214
        Behandeld op vergadering nr. 77.
        Zie voorts dossiernummer 77.
      - Rijksweg Haagsche Schouw - N Hollandsche grens; verbetering Oegstgeesterbrug., 215
        Behandeld op vergadering nr. 76.
        Zie voorts dossiernummer 26,32,54,157.
      - Rijksweg Laren - Amersfoort - Hoevelaken., 216
        Behandeld op vergadering nr. 95,96,118,119,127.
        Zie voorts dossiernummer 68,169,176.
      - Doortrekking tramweg 's-Gravenhage - Wassenaar - Leiden door Haagsche Bosch., 217
        Behandeld op vergadering nr. 103,113.
        Zie voorts dossiernummer 37,65,73.
      - Rijksweg Amersfoort - Renswoude., 218
        Behandeld op vergadering nr. 104.
        Zie voorts dossiernummer 107,119,160,165.
    - 219 - 227., 20
      - Verbetering bestrating Rijksweg Velsen - Alkmaar te Velsen., 219
      - Rijksweg Utrecht - de Grebbe; verbetering wegvak Doorn - Amerongen., 220
        Zie voorts dossiernummer 80, 179,184.
      - Rivierbruggen te Nijmegen, Arnhem en Doesburg., 221
        Behandeld op vergadering nr. 78,91,93,102.
        Zie voorts dossiernummer 253,284 en 330. 204 Nijmegen 330 Arnhem
      - Verbetering Rijksweg Amsterdam - Laren bij kruising met Bussumervaart., 222
        Behandeld op vergadering nr. 78.
        Zie voorts dossiernummer 67,69,89,112,148,181,153.
      - Rijksweg Pijlebrug - Steenwijk - Friesche grens., 223
        Behandeld op vergadering nr. 78,113,118,125,126, 127.
      - Verslagen bezoek portlandcementfabrn en laboratoria; onderzoek en vervaardiging hoogovencement en -slakken en geteerde wegenbouw materialen in Duitschland en België., 224
        Behandeld op vergadering nr. 79,92.
        Zie voorts dossiernummer 108.
      - Vernieuwing doorlaatbrug in weg Roermond - Weert., 225
        Behandeld op vergadering nr. 79,97,102.
      - Rijkswg Goor - Hengelo., 226
        Behandeld op vergadering nr. 79,95,113,122.
        Zie voorts dossiernummer 120.
      - Nieuwe Rijksweg Amsterdam - Rotterdam., 227
        Behandeld op vergadering nr. 79,86,88,103,111,112,116,118,119,122,125,127.
        Zie voorts dossiernummer 48,213.
    - 228 - 237., 21
      - Provinciale wegenplannen., 228
        Behandeld op vergadering nr. 90, 128.
      - Brug in Rijksweg Maastricht - Roermond over mijnspoorweg Nuth - Staatsmijn Maurits., 229
        Behandeld op vergadering nr. 79.
        Zie voorts dossiernummer 18,60,83,87,125,127.
      - Bouw brug over Linge te Geldermalsen in Rijksweg Culemborg - Hedel., 230
        Behandeld op vergadering nr. 79,111,113,125,126.
        Zie voorts dossiernummer 282.
      - Nieuwe Rijksweg Zwolle - Kampen., 231
        Behandeld op vergadering nr. 79,101.
      - Nieuwe Rijksweg Appingedam - Veendam - Bareveld., 232
        Behandeld op vergadering nr. 80,86,87,88.
      - Proeven betreffende walsen van zand op Rijksweg 's-Gravenhage -Nd Hollsche grens nabij Hillegom., 233
        Zie voorts dossiernummer 157.
      - Bouw nieuwe Spoolderbrug over Willemsvaart in Rijksweg Zwolle - Katerveer., 234
        Behandeld op vergadering nr. 89,92,111,113.
        Zie voorts dossiernummer IJsselbrug..
      - Wijziging samenstelling en werkkring Rijkswegencommissie; instelling Commissie van Overleg., 235
        Behandeld op vergadering nr. 83,84,91,92.
        Zie voorts dossiernummer 280,283..
      - Verbreeding Grebbebrug in Rijksweg Utrecht - de Grebbe onder Rhenen., 236
        Behandeld op vergadering nr. 81.
        Zie voorts dossiernummer 8,184,189.
      - Nota over beperking aanlegbreedte van nieuwe wegen., 237
        Behandeld op vergadering nr. 83.
    - 238 - 244., 22
      - Rijksweg Zwolle - Wierden - Almelo., 238
        Behandeld op vergadering nr. 83,121.
        Zie voorts dossiernummer 97.
      - Normaalprofielen voor Rijkswegen., 239
        Behandeld op vergadering nr. 85,91,101,102,106,107,108,113,116,124.
        Zie voorts dossiernummer 240.
      - Vaststelling normaalprofielen voor verbetering Rijkswegen in Groningen., 240
        Zie voorts dossiernummer 239.
      - Nieuwe Rijksweg Groningen - Nieuwe Schans., 241
        Behandeld op vergadering nr. 87,88,97,124.
      - Nieuwe Rijksweg Rotterdam - Hoek van Holland., 242
        Behandeld op vergadering nr. 84,90,121,125,126.
      - Rijksweg Groningen - Delfzijl Vervanging vaste brug over Biessumermaar door duiker., 243
        Behandeld op vergadering nr. 82.
        Zie voorts dossiernummer 109,138,182,185,252.
      - Adressen over begrooting Rijkswegenfonds 1928., 244
        Zie voorts dossiernummer 301.
    - 245 - 249., 23
      - Rijksweg Arnhem - Zevenaar - grens., 245
      - Overbrugging Waal te Zaltbommel., 246
        Behandeld op vergadering nr. 84,97.
      - Nieuwe Rijksweg Amsterdam - Utrecht(70, 117., 247
        Behandeld op vergadering nr. 84,86,92,121.
      - Ligging van rijwielpaden op Rijkswegen in verband met verblinding door lichten van motorrijtuigen., 248
        Behandeld op vergadering nr. 86.
      - Nieuwe Rijksweg Amsterdam - Lanbertschaag - Den Oever., 249
        Behandeld op vergadering nr. 86,106,115,122.
    - 250 - 260., 24
      - Rijksweg Arnhem - Renswoude., 250
        Behandeld op vergadering nr. 85,104.
      - Rijksweg Vianen - Gorinchem., 251
        Behandeld op vergadering nr. 86,97,103,118,125,126, 127.
      - Afmetingen bruggen in Rijksweg Groningen - Delfzijl en Rijksweg Groningen - Friesche grens in verband met aanleg scheepvaartweg Groningen Lemmer., 252
        Behandeld op vergadering nr. 85.
        Zie voorts dossiernummer 185 en 208.
      - Overbruggingen van de groote rivieren., 253
        Behandeld op vergadering nr. 89,102,107,109,110,113,116,118,119,120,123,126.
        Zie voorts dossiernummer 42,43,221,246,284, 330.
      - Eervol ontslag Voorzitter Commissie., 254
      - Conclusies Behandeld op vergadering nr. Bond Bedrijfsautohouders., 255
      - Rijksweg Terneuzen - Sas van Gent., 256
        Behandeld op vergadering nr. 90,94,121.
        Zie voorts dossiernummer 168.
      - Verbindingsweg Amsterdam - Schiphol., 257
        Zie voorts dossiernummer 258.
      - Nieuwe Rijksweg Amsterdam - Sassenheim., 258
        Behandeld op vergadering nr. 88,95,106,112,117,124.
        Zie voorts dossiernummer 257.
      - Rikswegenplan Verbinding Zeeland met Noordbrabant en Zuidholland., 259
        Behandeld op vergadering nr. 90,122,127.
      - Ontslag als lid van ir Wentholt en zijn vervanging., 260
        Behandeld op vergadering nr. 91.
    - 261 - 270., 25
      - Helling opritten bij bruggen in Rijkswegen., 261
        Behandeld op vergadering nr. 92,103,108,110,111.
      - Leidraad bij de samenstelling van uitbreidingsplannen., 262
      - Nieuwe Rijksweg Overijsselsche grens bij Coevorden - Gieten -Harendermolen., 263
        Behandeld op vergadering nr. 92,103,128.
      - Rijksweg Delft - Maassluis., 264
        Behandeld op vergadering nr. 92,106,116.
      - Rijksweg Arnhem - de Grebbe., 265
      - Rijksweg Roermond - Weert - Noordbrabantsche grens., 266
        Behandeld op vergadering nr. 93,112,123.
        Zie voorts dossiernummer 61,225,294.
      - Medewerking industrie aan voorbereiding bruggenbouw., 267
        Behandeld op vergadering nr. 93.
      - Verzoek hoofdredacteur "Bedrijfsauto" publiceeren wegkaart., 268
      - Belastingsvoorschriften voor bruggen in Rijkswegen., 269
        Behandeld op vergadering nr. 95.
      - Rijksweg Loosduinen - Monster; verbetering gedeelte Blauwbrug - grens gemeente Monster., 270
        Zie voorts dossiernummer 64,73.
    - 271 - 274 I., 26
      - Nieuwe Rijksweg van Ewijcksluis -'t Zand., 271
        Behandeld op vergadering nr. 95,117.
      - Rijksweg Loosduinen - Naaldwijk., 272
        Behandeld op vergadering nr. 94,122.
      - Rijksweg Assen - de Punt., 273
        Behandeld op vergadering nr. 95,113,122.
        Zie voorts dossiernummer 164.
      - Rijksweg Arnhem - Dieren - Zutphen., 274.I
        Behandeld op vergadering nr. 96,103,118,122,123,125,126.
        Zie voorts dossiernummer 10,92,162.
    - 274 II - 278., 27
      - Rijksweg Arnhem - Dieren - Zutphen., 274.II
      - Voetpaden en rioleeringswerken op en in Rijkswegen., 275
        Behandeld op vergadering nr. 96.
      - Uitwegen naar Rijkswegen; voorwaar-den in koopakten., 276
      - Onderzoek ontwerpen en voorstellen betreffende Rijkswegen en Rijkswegenplan., 277
      - Rijksweg Almelo - Hengelo - Enschede-Glanerbrug., 278
        Behandeld op vergadering nr. 101,113.
        Zie voorts dossiernummer 14,97,206.
    - 279 - 282., 28
      - Weg Arnhem - Apeldoorn - Katerveer., 279
        Behandeld op vergadering nr. 101,113,123,124,125,126.
      - Rijkscommissie voor de Wegen; algemene Zaken., 280
        Zie voorts dossiernummer 235.
      - Ruiterpaden., 281
        Behandeld op vergadering nr. 101,111.
      - Rijksweg Culemborg - Hedel., 282
        Zie voorts dossiernummer 230.
    - 283 - 287 I., 29
      - Commissie van Overleg voor de Wegenverbetering., 283
        Behandeld op vergadering nr. 111,115,116,123,125.
        Zie voorts dossiernummer 235,287.
      - Overbrugging Waal te Nijmegen., 284
        Behandeld op vergadering nr. 102.
        Zie voorts dossiernummer 221,253.
      - Afsluiting Rijkswegen en aanduiding verkeersomleidingen., 285
        Behandeld op vergadering nr. 103,104,105,127.
        Zie voorts dossiernummer 286.
      - Vergoeding schade aan wegen bii anderen dan het Rijk in beheer en onderhoud, tengevolge van verkeersomleiding., 286
        Behandeld op vergadering nr. 103,104,105,112.
        Zie voorts dossiernummer 285.
      - Omwerking stukken voor de Commissie van Overleg., 287.I
        Behandeld op vergadering nr. 101,102,121.
        Zie voorts dossiernummer 283.
    - 287 II - 292., 30
      - Omwerking stukken voor de Commissie van Overleg., 287.II
      - Kosten, welke voortvloeien uit de aanwezigheid en de toelating van werken van derden op Rijkswegen., 288
        Behandeld op vergadering nr. 103,104,105,114.
      - Verkeersstrepen op het wegdek., 289
      - Verbinding Heerenveen - Quatre bras., 290
        Behandeld op vergadering nr. 102,124,127,128.
      - Nieuwe Rijksweg Rotterdam - Gorinchem - Elst., 291
        Behandeld op vergadering nr. 103.
      - Onbewaakte spoorwegovergangen., 292
    - 293 - 300., 31
      - Uitkeeringen uit het Wegenfonds., 293
        Behandeld op vergadering nr. 103,121.
      - Verbetering verharding van Rijkswegen in Limburg., 294
      - Rijksweg Hoevelaken - Harderwijk - Katerveer., 295
        Behandeld op vergadering nr. 113.
        Zie voorts dossiernummer 20.
      - Verbinding de Kooi - van Ewijcksluis., 296
        Behandeld op vergadering nr. 105.
      - Rijksweg Blaaksche dijk - Mijnsheerenland., 297
        Behandeld op vergadering nr. 106.
      - Nieuwe Rijksweg Haagsche Schouw - Vogelenzang - Velsen., 298
        Behandeld op vergadering nr. 111.
      - Geldmiddelen voor wegverbetering., 299
      - Raadpleging vereenigingen, enz bij het opmaken van ontwerpen voor wegen., 300
        Behandeld op vergadering nr. 106,120,123.
    - 301 - 302., 32
      - Begrootingen Wegenfonds., 301
        Behandeld op vergadering nr. 105,110,111,113.
        Zie voorts dossiernummer 244,293.
      - Overneming en verbetering van wegen in Zeeland., 302
    - 303 - 306., 33
      - Nieuwe Rijksweg 's-Gravenhage - Utrecht., 303
        Behandeld op vergadering nr. 113,114,121.
      - Algemeene zaken betreffende wegen., 304
      - Rijksweg Walsoorden - Hulst - Belgische grens., 305
      - Lintbebouwing., 306
        Behandeld op vergadering nr. 112,119.
    - 307 - 314., 34
      - Nieuwe Rijksweg Assen - Gieten -Barneveld., 307
        Behandeld op vergadering nr. 116,125.
      - Nieuwe Rijksweg Vlissingen - Nieuwland., 308
        Behandeld op vergadering nr. 116.
      - Nieuwe Rijksweg Utrecht - Vreeswijk., 309
        Zie voorts dossiernummer 44.
      - Straal voor bochten., 310
        Behandeld op vergadering nr. 115,116.
      - Rijksweg Zutphen - Goor., 311
        Behandeld op vergadering nr. 121,125.
      - Rijksweg Tilburg - Eindhoven., 312
        Behandeld op vergadering nr. 117.
      - Rijksweg Breskens - Aardenburg - grens., 313
      - Verbinding wegen van het Rijkswegenplan bij Zwolle., 314
        Behandeld op vergadering nr. 122.
    - 315 - 326 I., 35
      - Rijkswegen Hengelo - Oldenzaal - Denekamp - grens en Oldenzaal - de Poppe., 315
        Zie voorts dossiernummer grens.
      - Stads- en landschapsschoon., 316
      - Rijksweg Gorinchem - Breda., 317
        Behandeld op vergadering nr. 121,123,128.
        Zie voorts dossiernummer 115.
      - Traverse Leeuwarden., 318
        Behandeld op vergadering nr. 123.
      - Brug over de Oude Maas te Spijkenisse., 319
        Behandeld op vergadering nr. 127.
      - Bruggen o/h Noord-Hollandsch Kanaal te Alkmaar., 320
        Behandeld op vergadering nr. 124.
      - Kankergevaar bij toepassing van bitumineuse wegconstructies., 321
      - Rijksweg Goes - Hoedekenskerke., 322
      - Nieuwe Rijksweg Zwolle - Coevorden., 323
        Behandeld op vergadering nr. 128.
      - Aankoop van grond., 324
      - Autosnelweg van Rotterdam naar het Zuiden., 325
        Zie voorts dossiernummer 95.
      - Nieuwe Rijkswegen van Rotterdam naar het Zuiden en Oosten des lands., 326.I
        Zie voorts dossiernummer 50,57,291.
    - 326 II - 329., 36
      - Nieuwe Rijkswegen van Rotterdam naar het Zuiden en Oosten des lands., 326.II
      - Rijksweg Roermond - Venlo., 327
      - Breedteindeeling van bruggen in Rijkswegen., 328
        Zie voorts dossiernummer 199.
      - Nieuwe Rijksweg Bergen -op-Zoom - Woensdecht - grens., 329
        Zie voorts dossiernummer 98.
    - 330 - 332., 37
      - Overbrugging Rijn bij Arnhem., 330
        Zie voorts dossiernummer 221, 253.